ja: DIY用品 > 工具 > サンダー: ベルトサンダー; ディスクサンダー; オービタルサンダー
en: Hardware > Tools > Sanders: Belt Sanders; Disc Sanders; Orbital Sanders
zh-TW: 硬體 > 工具 > 砂光機: 砂帶砂光機; 盤式砂光機; 軌道砂光機
es: Bricolaje > Herramientas > Lijadoras: Lijadoras de banda; Lijadoras de disco; Lijadoras orbitales
tr: Hırdavat > Aletler > Zımpara Makineleri: Bantlı Zımparalama Makineleri; Disk Zımparalama Makineleri; Orbital Zımpara Makineleri
pt-BR: Ferragens > Ferramentas > Lixadeiras: Lixadeiras de cinta; Lixadeiras de disco; Lixadeiras orbitais
zh-CN: 五金/硬件 > 工具 > 磨砂机: 带式磨砂机; 盘式磨砂机; 轨道式磨砂机
lt-LT: Techninė įranga > Įrankiai > Medžio šlifuokliai: Juostiniai medžio šlifuokliai; Diskiniai medžio šlifuokliai; Ekscentriniai medžio šlifuokliai
el: Υλικά κατασκευών > Εργαλεία > Λειαντήρες (Sanders): Λειαντήρες με ιμάντα; Λειαντήρες δίσκου; Τροχιακοί λειαντήρες
nb: Maskinvare > Verktøy > Pussere: Båndslipere; Skiveslipere; Orbitalslipere
sk-SK: Náradie > Nástroje > Brúsky: Pásové brúsky; Kotúčové brúsky; Kruhové brúsky
ro-RO: Feronerie > Unelte > Unelte de șlefuire: Unelte de șlefuire cu curea; Unelte de șlefuire cu disc; Unelte de șlefuire orbitale
it: Articoli di ferramenta > Utensili > Smerigliatrici: Smerigliatrici a nastro; Smerigliatrici a disco; Smerigliatrici orbitali
nl: Bouwmaterialen > Gereedschap > Schuurmachines: Bandschuurmachines; Schijfschuurmachines; Orbitale schuurmachines
fi: Rakentaminen > Työkalut > Hiomakoneet: Hiomanauhakoneet; Hiomalevykoneet; Orbitaalihiomakoneet
fr: Quincaillerie > Outils > Ponceuses: Ponceuses à bande; Ponceuses à disque; Ponceuses orbitales
cs: Kutilství a řemeslo > Nářadí a nástroje > Rovinné brusky: Pásové brusky; Kotoučové brusky; Orbitální brusky
hr-HR: Željezarija > Alati > Alati za brušenje pijeskom: Tračne brusilice pijeskom; Brusilice pijeskom s diskom; Orbitalne brusilice pijeskom
ko: 철물 > 도구 > 전기 사포: 벨트 사포; 디스크 사포; 궤도식 사포
sv: Metallprodukter > Verktyg > Slipmaskiner: Bandslipmaskin; Planslipmaskin; Excenterslipmaskin
de: Heimwerkerbedarf > Werkzeuge > Schwingschleifer: Bandschleifer; Tellerschleifer; Exzenterschleifer
pt-PT: Equipamento > Ferramentas > Lixadoras: Lixadoras de cinta; Lixadoras de disco; Lixadeiras orbitais
vi: Phần cứng > Công cụ > Máy đánh giấy ráp: Máy mài bằng đai; Đĩa mài; Máy chà nhám tròn
th: ฮาร์ดแวร์ > เครื่องมือ > เครื่องขัดกระดาษทราย: เครื่องขัดสายพาน; เครื่องขัดกระดาษทรายแบบหมุน; เครื่องขัดกระดาษทรายแบบสั่น
pl: Sprzęt > Narzędzia > Piaszczarki: Taśmy szlifierskie; Szlifierki tarczowe; Szlifierki mimośrodowe
ru: Оборудование и технические изделия > Инструменты > Шлифовальные машины: Ленточные шлифовальные машины; Дисковые шлифовальные машины; Эксцентриковые шлифовальные машины
hu: Hardver > Szerszámok > Csiszolók: Szíjcsiszolók; Tárcsás csiszolók; Orbitális csiszolók
da: Isenkram > Redskaber > Sandpapirmaskiner: Bæltepudsere; Skivepudsere; Orbital pudsere
bg-BG: Железария > Инструменти > Шлайфмашини: Лентови шлайфмашини; Дискови шлайфмашини; Вибрационни шлайфмашини
sl-SI: Gradbena oprema > Orodja > Brusilniki: Tračni brusilniki; Ekscentrični brusilniki; Orbitalni brusilniki